【裁判字號】    94,重訴,130
【裁判日期】    950609
【裁判案由】    違反槍砲彈藥刀械管制條例
【裁判全文】
臺灣高雄地方法院刑事判決             94年度重訴字第130號
公  訴  人  臺灣高雄地方法院檢察署檢察官
被      告  甲○○
指定辯護人  洪千琪律師
上列被告因違反槍砲彈藥刀械管制條例案件，經檢察官提起公訴
（台灣高雄地方法院檢察署94年度核退偵字第483 號），本院判
決如下：
    主  文
甲○○共同未經許可，製造可發射子彈具有殺傷力之改造手槍，
處有期徒刑伍年陸月，併科罰金新臺幣壹拾萬元，罰金如易服勞
役，以佰元折算壹日。扣案之具有殺傷力仿奧地利克拉克廠（
GLOCK） 製二七型半自動手槍之改造手槍壹支（槍枝管制編號第
0000000000號，內含土造金屬槍管壹支、彈匣壹個）、具有殺傷
力之土造金屬彈頭之子彈壹顆（直徑約為捌點柒厘米）、不具殺
傷力之改造子彈玖顆、金屬彈殼顆、金屬彈頭肆顆、土造金屬
槍管半成品壹支，均沒收。
    事  實
一、甲○○於民國94年3 月間某日，在高雄市六合夜市內某不
    知名模型槍專賣店內，先以新臺幣（下同）5,000 元之價格
    ，購得仿奧地利克拉克廠（GLOCK） 產製27型半自動手槍之
    玩具手槍1 支（槍枝管制編號第0000000000號）、玩具金屬
    彈殼12顆後，明知未經許可，不得製造、持有具有殺傷力之
    手槍及子彈，竟於同年4 月間某日，因真實姓名年籍不詳綽
    號「阿元」之成年人欲向其借用該槍彈進行改造，甲○○遂
    與「阿元」共同基於製造可發射子彈具殺傷力之改造手槍及
    具殺傷力之改造子彈之犯意聯絡，由甲○○將上揭玩具手槍
    1 支及玩具金屬彈殼12顆交予「阿元」，並提供其位於高雄
    市○○區○○路278 巷1 弄2 號住處之頂樓為製造場所，同
    時將其父親所有之馬達砂輪機、手動砂輪機、鑽孔機各1 台
    、銼刀2 把出借「阿元」，由「阿元」持上揭工具在上揭地
    點，製造車通金屬槍管2 支（其中1 支已製造車通完成，另
    1 支則尚未完成而屬半成品），再將該玩具手槍內具阻鐵未
    車通之玩具金屬槍管1 支取下，並將上揭已自行製造車通完
    成之土造金屬槍管換裝於該玩具手槍內，以此方式將該玩具
    手槍改造組合成可擊發子彈具有殺傷力之仿GLOCK 廠27型半
    自動手槍。「阿元」同時持上揭由甲○○提供之砂輪機等工
    具，磨製金屬彈頭及彈殼各1 顆，並將之組合完成，以此方
    式自行製造可供擊發具殺傷力之土造子彈1 顆（直徑約為
    8.7 厘米）。「阿元」又以上揭工具將上揭12顆玩具金屬彈
    殼中之數顆予以截短，並磨製金屬彈頭13顆，將其中9 枚金
    屬彈頭換裝於上揭9 顆玩具金屬彈殼內，另4 顆金屬彈頭及
    3 顆玩具金屬彈殼則尚未換裝完畢，以此方式未經許可，著
    手製造可供擊發之子彈12顆，惟該9 顆已換裝金屬彈頭之子
    彈因尚未改造完成、另4 顆金屬彈頭及3 顆玩具子彈之彈殼
    則尚未換裝，而均無法擊發，均不具有殺傷力而未遂。甲○
    ○遂與「阿元」以此分工合作方式，共同製造上揭槍彈。嗣
    於94 年5月間某日，因甲○○要求交還槍彈，「阿元」、便
    將上揭槍彈、槍管等物品返還甲○○，由甲○○置放其位於
    高雄市○○區○○路278 巷1 弄2 號之住處房間內。經警於
    94年5 月20日晚間8 時30分許，在上揭甲○○住處實施搜索
    時，當場扣得仿GLOCK 廠製27型改造手槍1 支、土造金屬槍
    管、玩具金屬槍管（內具阻鐵）、土造金屬槍管半成品各1
    支、土造子彈1 顆、裝有改造金屬彈頭之改造子彈9 顆、玩
    具金屬彈殼3 顆、金屬彈頭4 顆、馬達砂輪機、手動砂輪機
    、鑽孔機各1 台、挫刀2 支等製造上揭槍彈之工具，而查知
    上情。
二、高雄市政府警察局左營分局報告台灣高雄地方法院檢察署檢
    察官偵查起訴。
    理  由
一、訊據被告甲○○固坦認曾於上揭時地以5,000 元之價格購入
    仿GLOCK 廠27型半自動玩具手槍1 支、及玩具金屬彈殼12顆
    ，並因綽號「阿元」要借，故將之交予「阿元」，同時將其
    父親所有之馬達砂輪機、手動砂輪機、鑽孔機各1 台、銼刀
    2 把借給「阿元」，惟否認有何與「阿元」」共同製造本案
    槍彈之犯行，辯稱：我買入這些玩具槍彈後，「阿元」向我
    借，過了一段時間才還給我，我才發現該玩具槍之槍管及零
    件均已遭更換，而且是拆開散掉的樣子，我便將該槍彈零件
    放在家中，直到為警查獲後，始為警方在派出所內組裝而成
    ，我不知道「阿元」有無改造槍彈，我也不知道「阿元」向
    我借砂輪機、鑽孔機、銼刀等物何用云云。經查：
  (一)本案經警方於94年5 月20日至被告住處執行搜索時，在被告
    房間內除扣得仿GLOCK27 型改造手槍1 支、具殺傷力之土造
    子彈1 顆、裝有改造金屬彈頭之改造子彈9 顆、玩具金屬彈
    殼3 顆、金屬彈頭4 顆等物外，另扣得內部中空之金屬塊狀
    物1 塊（扣押筆錄載為「撞針半成品」）、圓形紅色包裝底
    火9 個、書名為「世界槍械百科」1 本（扣押筆錄載為「改
    造手槍說明書」）、馬達砂輪機、手動砂輪機1 台、固定鉗
    2 支、手動砂光機1 支、挫刀2 支、虎頭鉗1 支、鐵鉗1 支
    、斜口鉗2 支、尖嘴鉗2 支、鐵剪1 支、螺絲弓3 支、鑽孔
    器1 支、游標尺1 支、鋼管切割器1 支、六角板手7 支、熱
    溶焦器1 支、焊錫器1 支、砂光片5 片、小榔頭1 支等物，
    此有上開物品扣案及卷附搜索扣押筆錄1 份可按。而上揭扣
    案槍彈經送請內政部刑事警察局鑑定，鑑定結果：一該改造
    手槍1 支（槍枝管制編號0000000000號），認係由仿GLOCK
    廠27型半自動手槍製造之玩具金屬手槍「換裝土造金屬槍管
    」而成之改造手槍，經檢視，欠缺抓子鉤，惟不影響槍枝擊
    發功能，可擊發適用之子彈，認具殺傷力。二送鑑改造子彈
    13顆：1.其中1 顆認係具直徑約為8.7mm 土造金屬彈頭之土
    造子彈，經實際試射，可擊發，認具殺傷力。2.其中9 顆，
    認均係由玩具金屬彈殼加裝直徑大小不一之土造金屬彈頭而
    成之改造子彈，經採樣3 顆試射，均無法擊發，認均不具殺
    傷力。3.其中3 顆，認均係玩具金屬彈殼（然經本院調取扣
    案之改造子彈，除有玩具金屬彈殼3 顆外，另有未安裝於彈
    殼內之金屬彈頭4 顆，此部分亦經內政部刑事警察局併同該
    3 顆彈殼鑑定均為不具殺傷力，此觀該鑑定報告書所附照片
    9 所示係將該3 顆彈殼及4 顆彈頭並列一處即明，顯見此4
    顆彈頭僅係鑑定報告書漏載，附此敘明）。三送鑑改造槍管
    2 支，其中1 支，認係內具阻鐵之玩具金屬槍管，另1 支認
    係土造金屬槍管半成品，此有內政部刑事警察局94年6 月17
    日刑鑑字第0940082043號槍彈鑑定書1 份在卷可查（該鑑定
    書雖屬被告以外之人於審判外之陳述，然業經被告於本院審
    判中同意作為證據，本院審酌該鑑定書作成時之情況，以之
    作為本案審判證據核屬適當，依刑事訴訟法第159 條第5 第
    1 項之規定，自有證據能力）。另經本院依職權向內政部函
    查上揭改造槍管2 支是否屬內政部所公告之槍砲彈藥之主要
    組成零件，據覆：該2 支改造槍管均非屬該部86年11月24日
    台（86）內警字第8670683 號公告之槍砲彈藥主要組成零件
    ，亦有內政部95年5 月5 日內授警字第0950870573號函1 份
    在卷可稽。綜上，足見本案查獲之仿GLOCK 廠製27型半自動
    手槍，係自玩具金屬手槍換裝土造金屬槍管後改造而之手槍
    ，可擊發適用子彈而具殺傷力，當屬槍砲彈藥刀械管制條例
    第4 條第1 項第1 款之其他可發射金屬或子彈具有殺傷力之
    槍支。是以扣案之子彈10顆，其中1 顆係直經約8.7 厘米之
    土造金屬彈頭子彈，可擊發而有殺傷力，亦屬同條例第4 條
    第1 項第2 款所稱之子彈；另9 顆係由玩具金屬彈殼加裝土
    造金屬彈頭而成，然尚未製造完成而無殺傷力。另玩具金屬
    彈殼3 顆及土造金屬彈頭4 顆，則尚未組合，亦無殺傷力等
    情，均堪認定。
  (二)另關於為警查獲當時槍支及槍管之狀況，依本案查獲現場照
    片所示，該槍支係擺放於被告房間之床上，外觀完整，並無
    零件或滑套散置他處之情形，另據證人即查獲員警丙○○到
    庭證稱：當時槍支擺在床上，床四周及房間地上則擺放許多
    工具，槍支裡已有一支槍管，但無法拉動滑套，後來到我們
    博愛四路派出所內，主管認為既然另外還有查獲2 支槍管，
    便1 支1 支套上去，試到有1 支槍管可以裝上去，亦可以拉
    動滑套，便成為目前槍枝的現狀，目前扣案槍支內裝之槍管
    與查獲當時內裝者並非同一，至於查獲當時槍支內究竟裝哪
    一支槍管（即鑑定報告書所載之「內具阻鐵之玩具金屬槍管
    」，或「土造金屬槍管半成品」），我已不記得了。而查獲
    當時該槍支包括滑套在內均組裝完整，並無一碰就散開的情
    形等語（本院卷第71頁至第77頁），亦與上揭照片所示情形
    相符。顯見查獲當時本案槍支係組裝完整，並無被告所辯稱
    零件散落各處之情形。被告辯稱查獲時槍支並未完成組裝、
    一推即會散落，並非事實，不足採信。然查獲時槍支內之槍
    管並非送交刑事警察局鑑定時內含之槍管（即鑑定報告書所
    載足以擊發適用子彈之「土造金屬槍管」），而係另同時為
    警查獲之「內具阻鐵之玩具金屬槍管」，或「土造金屬槍管
    半成品」，惟不論何者，均無法拉動槍支滑套而擊發子彈，
    係經員警再行換裝為該土造金屬槍管後，始得拉動槍支滑套
    擊發子彈而具有殺傷力，亦堪認定。
  (三)關於槍彈、工具之來源及用途，被告先於警詢中自白稱：「
    （本案）仿克拉克27型改造手槍1 支是我買來觀賞，改造子
    彈成品10發（即包含上揭鑑定報告所述有殺傷力之土造子彈
    1 顆、無殺傷力之改造子彈9 顆）、改造子彈半成品3 發（
    即包括玩具金屬彈殼3 顆、金屬彈頭4 顆）、改造槍管成品
    2 支，是綽號『阿元』之男子，向我借改造手槍等工具，在
    我住家頂樓製造，然後放於我房內... 『阿元』之男子，於
    一個月前，在我住處改造槍彈... 他的年籍資料我不清楚，
    『阿元』已經沒有跟我連絡了」等語，又稱該槍支係於2 個
    月前（即94年3 月間）在高雄市六合夜市某模型槍專賣店以
    5,000 元購買，購買時即有附贈該書名為「世界槍械百科」
    1 本等語（警卷第6 頁至第7 頁）。於檢察官偵查中則供稱
    ：手槍是我在六合夜市買的，後來因為我朋友「阿元」看到
    可以改，便在我家頂樓改造，約改了一個月，共製造了3 支
    槍管，後來因為我家鄰居覺得很吵，我便認為在我家改造不
    適合，便予阻止等語（偵查卷第25頁）。即被告原本係供稱
    槍彈係由「阿元」借走，再由「阿元」在其住處頂樓改造。
    但被告在本院準備程序中卻供稱：我買進本案槍彈後，我朋
    友「阿政」及「阿元」一起向我借，又順便跟我借砂輪機、
    銼刀、鑽孔機等物，隔天他們2 人亦一起把槍拿回來還給我
    ，斯時槍支就變成槍管、零件均更換過、整把槍支均散開之
    狀態，並裝在塑膠袋裡面，「阿政」、「阿元」我均不知伊
    2 人之真實姓名年籍等語（本院卷第22頁、第23頁）。即被
    告於準備程序中又改稱槍彈及工具等物係「阿元」、「阿政
    」2 人共同向我借，也是伊2 人一起還給我。然被告於本院
    審判程序中又改稱：我在六合夜市買入槍支時即有包括扣案
    之玩具子彈，後來「阿政」出面向我表示「阿元」要向我借
    ，我便將之交給「阿政」轉交「阿元」，我也將我父親之砂
    輪機及鑽孔機出借予「阿元」，過一段時間後，伊2 人才將
    槍彈及工具還給我等語（本院卷第82頁至第84頁）。即被告
    於審判程序中再改稱槍彈是「阿政」出面表示「阿元」要借
    ，是透過「阿政」轉交給「阿元」，最後則係伊2 人共同還
    給我。綜上，足見被告先後關於「阿政」之人究竟有無與「
    阿元」一同向其借用槍彈，抑或係「阿政」出面幫忙「阿元
    」向其借用槍彈等情，前後所述不同，又無法清楚交代陳述
    不一之原因，再經本院質之何以先前均稱係「阿元」借用槍
    彈，直至本院調查始稱係「阿政」借用，被告則含糊回答：
    「是『阿元』要借的，好像是叫『阿政』來拿的樣子」，又
    稱：「可能過太久忘了」等語（本院卷第82頁）。然依被告
    所述，槍彈既係在94年3 月間購買，又係在4 月間某日出借
    他人，而被告又係在5 月間為警查獲，是自被告將槍彈出借
    他人至返還、乃至為警查獲，其間相隔不過1 月，時間尚短
    ，罔論「阿元」係利用被告提供之工具，在被告住處頂樓改
    造時間長達1 月，已如前述，衡諸常理，被告焉有可能遺忘
    、或不知道實際向其借用槍彈者究為何人，其僅以「時間過
    太久忘了」等語含糊帶過，孰能置信。顯然根本無「阿政」
    此人，無非係被告於本院審判中始行捏造而來，實情應以被
    告於警詢中之供述較為可採。另參諸扣案槍彈、槍管3 支（
    包括槍支內含之「土造金屬槍管」、及「內具阻鐵之玩具金
    屬槍管」、「土造金屬槍管半成品」各1 支）之外觀，依上
    揭鑑定報告書所附槍彈、槍管之照片所示，該槍支及土造子
    彈1 顆，固係分別為人換裝槍管改造、或自行製造而來，其
    餘改造子彈9 顆、玩具金屬彈殼3 顆、金屬彈頭4 顆、及土
    造金屬槍管半成品各1 支，亦分別顯見有截短、磨製等人工
    改造痕跡。此與上揭被告供述內容互核比對，可見本案槍彈
    購入及改造經過，係由被告先於94年3 月間購入槍彈後，因
    「阿元」向其表示借用，被告便將槍彈交給「阿元」，並應
    「阿元」之要求出借其父親所有之馬達砂輪機、手動砂輪機
    、鑽孔機、銼刀等工具，並提供其住處頂樓為製造場所，由
    「阿元」利用上揭工具在其住處頂樓進行槍彈、槍管之磨製
    改造及換裝，時間長達1 個月，嗣因被告要求返還，「阿元
    」始將改造完畢之槍彈、槍管等物交還被告，而由被告置於
    住處房間內，終為警查獲等情，當堪認定。
  (四)被告雖辯稱其對「阿元」改造槍彈、槍管之事並不知情云云
    ，然查：本案經改造後之槍彈及槍管，係在被告住處房間內
    之床上及四周查獲，即為被告持有當中，且查獲之槍支外觀
    完整，並無被告所稱之零件散落之情形，再被告將本案槍彈
    出借「阿元」之時，亦將其父親所有之馬達砂輪機、手動砂
    輪機、鑽孔機、及銼刀等工具，一併借予「阿元」，「阿元
    」亦將上揭工具連同槍彈一併返還被告，甚且被告於警詢時
    亦自承曾提供其住處頂樓由「阿元」進行槍彈改造作業長達
    1 個月，此均如前述；是被告辯稱完全不知槍彈已為「阿元
    」或他人改造云云，是否實在，已有可疑。而上揭砂輪機及
    鑽孔機等物，其用途係磨製、車通金屬物品之工具，除非以
    此為業之專業人士，一般人在日常生活上應甚少機會持以使
    用，是倘非「阿元」欲利用該等工具進行某些金屬器具之改
    造，何需有向被告借用該等工具之必要。參諸被告所述，「
    阿元」借用槍彈時一併向其借用砂輪機、鑽孔機等物品，衡
    諸常理，一般人當會起疑是否要利用該等工具進行金屬槍彈
    之改造，然被告從未懷疑，亦未予詢問借用工具目的，僅空
    言不知「阿元」借用工具目的為何，孰能相信。更罔論被告
    自始至終均稱不知「阿元」之真實姓名年籍，亦不知如何聯
    絡，其與「阿元」僅係之前一起吸毒認識之朋友，顯見被告
    與「阿元」並非熟識，而今竟甘冒與他人共同製造槍彈而為
    警查獲之風險，非但順應「阿元」之要求，未多加詢問伊等
    之真正用意，即一併將客觀上明顯供作改造金屬之用之砂輪
    機及鑽孔機等工具，連同自己所有之金屬槍彈一併交付「阿
    元」，甚且積極提供其住處頂樓由「阿元」使用上揭工具進
    行槍彈改造作業，顯見被告於出借上揭工具及槍彈予「阿元
    」之時，即已確知「阿元」將改造槍彈，並與伊達成共同製
    造槍彈之犯意聯絡，而以提供槍彈、改造工具、改造場所之
    方式為此犯罪計畫分工協力，即堪認定。被告辯稱對槍彈改
    造之事毫無所悉，無非卸責之詞，毫無足採。
  (五)至本案槍枝為警查獲之時，其內槍管係「內具阻鐵之玩具金
    屬槍管」，或「土造金屬槍管半成品」，並非得供射擊子彈
    之「土造金屬槍管」，斯時該槍枝並無法擊發子彈；而該「
    土造金屬槍管」係查獲員警將槍彈扣押後始再行換裝而來，
    此固如前述。然上揭「土造金屬槍管半成品」、「土造金屬
    槍管」2 支均係「阿元」利用被告提供之工具、在被告提供
    之住處頂樓製造而來，亦經認定如前，且經證人丙○○到庭
    證稱：本案查獲時曾在該改造車通完成之「土造金屬槍管」
    內，發現明顯之火藥殘渣等語（本院卷第85頁）。既有火藥
    殘渣，顯見該槍管確曾用於擊發子彈。是該槍管於查獲當時
    雖未置放於槍枝當中，但確曾於「阿元」改造車通完成後，
    再將之換裝於本案槍枝內並擊發子彈，至堪認定。此槍管既
    係「阿元」利用被告提供之工具、場所製造車通而來，並曾
    將之換裝於本案槍支內擊發子彈，縱嗣後已為被告或「阿元
    」取出換裝為無法擊發子彈之其他槍管，然此磨製槍管、製
    造具有殺傷力之槍械之過程，亦未逸脫於被告與「阿元」共
    同謀議製造具有殺傷力槍枝之犯罪計畫，亦對被告共同製造
    具有殺傷力槍械之罪責不生何等影響。是被告辯稱本案槍枝
    並未組裝完成，該「土造金屬槍管」係由員警自行換裝，故
    屬未遂，並不足採。
  (六)綜上所敘，被告與「阿元」基於共同製造槍彈之犯意聯絡，
    由被告提供玩具槍彈、工具予「阿元」，並由「阿元」在被
    告提供之住處頂樓進行改造，被告遂與之共同製造槍彈之事
    實，洵堪認定。被告犯罪事證明確，應依法論科。
二、論罪科刑：
    按所謂製造包括創製、改造、組合、混合、化合等行為在內
    ，已損壞之零件加以修理亦屬製造，改造行為亦屬製造行為
    之一種（最高法院86年度台上字第7558號判決意旨參照）。
    又按非法製造槍砲彈藥刀械等違禁物，所侵害者為社會法益
    ，如果同時製造之違禁物，客體種類相同（同為手槍、或同
    為子彈，或同為爆裂物），縱令製造完成之客體有數個（如
    數支手槍、數顆子彈、數顆爆裂物）仍屬單純一罪，不發生
    想像競合犯之問題，除非同時製造2 種以上不同種類之違禁
    物客體（如同時製造手槍及子彈，或手槍及爆裂物），始有
    一行為觸犯數罪名之想像競合犯之問題（最高法院90年度台
    上字第7213號判決意旨參照）。是核被告所為，係犯槍砲彈
    藥刀械管制條例第8 條第1 項之未經許可製造可發射子彈具
    有殺傷力之改造手槍罪，及同條例第12條第1 項未經許可製
    造子彈罪。被告與真實姓名年籍不詳綽號「阿元」之人，就
    上開犯行間有犯意之聯絡及行為之分擔，業如前述，皆為共
    同正犯。另被告等人先後製造1 顆具殺傷力之土造子彈，及
    9 顆尚未經改造完成之子彈、3 顆玩具金屬彈殼及4 顆金屬
    彈頭，其中1 顆具殺傷力之土造子彈已製造完成而屬既遂，
    然其餘子彈及彈殼、彈頭，既已著手改造，僅因尚未改造完
    成而不具殺傷力，此部分自屬未遂，然被告等人數次改造子
    彈行為，係利用相同工具在相同場所密接為之，顯係單一犯
    意下之接續數次舉動，應為接續犯，僅論以單純一罪之未經
    許可製造子彈既遂罪。被告等人先後數次改造「土造金屬槍
    管」（換裝於本案改造手槍內）、「土造金屬槍管半成品」
    各1 支，亦係利用相同工具在相同廠所密接為之，亦應論以
    單純接續數次製造手槍主要組成零件之1 行為。被告製造足
    以供組成具殺傷力手槍之主要組成零件金屬槍管、及製造足
    以供組成具殺傷力之子彈之主要組成零件金屬彈殼及彈頭，
    並分別將之組裝為土造子彈、或換裝於上揭玩具手槍上，其
    製造、持有手槍、子彈主要組成零件之行為，分別為其製造
    、持有手槍及子彈之階段行為；其製造手槍、子彈後持有該
    製造手槍、子彈之低度行為，為製造之高度行為所吸收，均
    不另論罪。被告等人係於同一時間，基於同一之改造手槍、
    子彈之犯意，於購入玩具手槍及子彈後，同時將之改造成具
    有殺傷力之手槍及子彈，是被告等人之同一改造行為，同時
    觸犯製造可發射子彈具有殺傷力之改造槍枝罪及製造子彈罪
    ，為想像競合犯，應從較重之未經許可製造可發射子彈具有
    殺傷力之槍枝罪處斷。爰審酌被告未經許可與他人共同非法
    製造手槍及子彈，其所製造手槍已具有殺傷力，因手槍可於
    瞬間取人性命，影響所及，非僅危及他人之生命安全，並對
    社會治安之維護造成嚴重損害，所為危害社會秩序及人民生
    命財產安全甚鉅，惡性非輕，且犯後猶飾詞否認犯行，態度
    不佳，惟念及被告年輕識淺，一時失慮，未曾持前開手槍從
    事不法犯罪活動，又其完成改造之手槍僅一支，數量非多，
    所改造之子彈僅1 顆具殺傷力，其餘則尚未製造完成而無殺
    傷力等一切情狀，量處如主文所示之刑，並就併科罰金部分
    諭知易服勞役之折算標準。
三、扣案之上開仿奧地利克拉克（GLOCK） 廠製二七型半自動手
    槍製造之改造手槍1 支（內含彈匣1 個，土造金屬槍管1 支
    ，槍枝管制編號0000000000號）、土造金屬彈頭之土造子彈
    1 顆（直經約為8.7 厘米），經鑑定均有殺傷力，已如前述
    ，故分別係槍砲彈藥刀械管制條例第4 條第1 項第1 款及第
    2 款所列物品，乃未經許可不得持有之違禁物，應依刑法第
    38 條 第1 項第1 款規定宣告沒收。又扣案之不具殺傷力改
    造子彈9 顆、玩具金屬彈頭3 顆、土造金屬彈頭4 顆，雖非
    違禁物，惟該子彈、彈殼、彈頭均屬被告所有供製造子彈所
    用之物，亦如前述，仍屬被告因犯罪所用之物，而應依刑法
    第38條第1 項第3 款規定予以沒收。另土造金屬槍管半成品
    1 支，雖非違禁物，然均經被告自承為其所有，且均經被告
    共同改造，經另行磨製製造而來，屬被告所有供製造手槍犯
    罪預備之物，而應依刑法第38條第1 項第2 款規定予以沒收
    。另玩具金屬槍管1 支（內具阻鐵），係自原玩具手槍拆卸
    而來，並非違禁物，且得與原玩具手槍分離，而原玩具手槍
    既因得與土造槍管組合而一體沒收，該經換裝下之玩具金屬
    槍管，可不認為係原玩具手槍之一部，喪失供犯罪所用或預
    備之性質，爰不予宣告沒收。另扣案之金屬塊狀物1 個，經
    內政部刑事警察局鑑定認係內部中空之金屬塊狀物，有卷附
    上揭鑑定報告書所載可按，且無其他證據證明係如公訴意旨
    所稱係被告等人製造槍支之「撞針半成品」；扣案書名為「
    世界槍械百科」1 本，經本院調查其內容均為各式槍械之介
    紹，並無任何指導改造手槍之內容，亦非如公訴意旨所稱係
    「改造手槍說明書」，是均難認係被告所有供製造槍支所用
    之物，自不予宣告沒收。再扣案之「圓形紅色包裝底火」9
    個，經鑑定係玩具底火帽，亦有上揭鑑定報告書所載可按，
    尚難認與被告製造本案槍彈犯行有何密切關聯性，亦不予宣
    告沒收，扣案馬達砂輪機1 台、手動砂輪機1 台、固定鉗2
    支、手動砂光機1 支、挫刀2 支、虎頭鉗1 支、鐵鉗1 支、
    斜口鉗2 支、尖嘴鉗2 支、鐵剪1 支、螺絲弓3 支、鑽孔器
    1 支、游標尺1 支、鋼管切割器1 支、六角板手7 支、熱溶
    焦器1 支、焊錫器1 支、砂光片5 片、小榔頭1 支等物，均
    係被告之父所有，而非被告所有，已如前述，亦不予宣告沒
    收，併此敘明。
四、據上論斷，應依刑事訴訟法第299 條第1 項前段，槍砲彈藥
    刀械管制條例第8 條第1 項、第12條第1 項，刑法第11條前
    段、第28條、第42條第2 項、第38條第1 項第1 款、第2 款
    、第3 款、第55條，罰金罰鍰提高標準條例第2 條，現行法
    規所定貨幣單位折算新臺幣條例第2 條，判決如主文。
本案經檢察官乙○○到庭執行職務。
中    華    民    國    95    年    6     月    9     日
              刑事第十四庭審判長法  官  蔡廣昇
                                法  官  謝雨真
                                法  官  紀凱峰
以上正本證明與原本無異。
如不服本判決，應於收受送達後10日內向本院提出上訴書狀。
中    華    民    國    95    年    6     月    13    日
                                書記官  黃進遠
附錄：
槍砲彈藥刀械管制條例第8條第1項
未經許可，製造、販賣或運輸鋼筆槍、瓦斯槍、麻醉槍、獵槍、
空氣槍或第4 條第1 項第1 款所定其他可發射金屬或子彈具有殺
傷力之各式槍砲者，處無期徒刑或5 年以上有期徒刑，併科新臺
幣1 千萬元以下罰金。
槍砲彈藥刀械管制條例第12條第1項
未經許可，製造、販賣或運輸子彈者，處1 年以上7 年以下有期
徒刑，併科新台幣500 萬元以下罰金。


司法院資訊處製作；財團法人民間司法改革基金會備份。
